高雄高等行政法院裁定
110年度交上再字第18號
再 審原 告  陳聰傑                                  
再 審被 告  高雄市政府交通局

代  表  人  張淑娟          
上列當事人間交通裁決事件，再審原告對於中華民國110年11月2
3日本院110年度交上字第80號判決，本於行政訴訟法第273條第1
項第1款事由提起再審之訴部分，本院裁定如下：
　　主  文
一、再審之訴駁回。
二、再審訴訟費用新臺幣750元由再審原告負擔。
　　理  由
一、按「有下列各款情形之一者，得以再審之訴對於確定終局判
    決聲明不服。但當事人已依上訴主張其事由或知其事由而不
    為主張者，不在此限：一、適用法規顯有錯誤。」次按，再
    審之訴，應以訴狀表明再審理由，提出於管轄行政法院，行
    政訴訟法第277條第1項第4款亦定有明文。上述規定，依同
    法第237條之9第3項規定，於交通裁決事件訴訟程序均準用
    之。又所謂表明再審理由，必須指明確定判決有如何合於行
    政訴訟法第273條或第274條所定再審事由的具體情事，始為
    相當。如僅泛言有何條款的再審事由，而無具體情事，難謂
    已合法表明再審事由，所提再審之訴，即屬不合法，法院毋
    庸命其補正，應予裁定駁回。再者，行政訴訟法第273條第1
    項第1款所謂「適用法規顯有錯誤」，係指依確定判決所確
    定之事實適用法規顯然錯誤而言，且必須是確定判決所適用
    之法規與該案應適用之法規相違背，或與司法院大法官解釋
    有所牴觸者，始足當之，並不包括認定事實之瑕疵、法律上
    見解之歧異、判決不備理由或理由矛盾等問題（最高行政法
    院109年度再字第73號裁定參照）。
二、本件再審原告分別於民國108年11月22日20時51分、53分許
    ，騎乘023-KMN號普通重型機車在高雄市新興區七賢、同愛
    街口，因「紅燈左轉」「拒絕停車接受稽查而逃逸」交通違
    規，經高雄市政府警察局新興分局中山路派出所警員當場目
    睹並錄影採證後逕行舉發，並填掣高市警交相字第B0000000
    0、B08967327號舉發違反道路交通管理事件通知單郵寄至再
    審原告車籍地址。再審原告不服舉發，提出陳述並申請裁決
    ，經再審被告依據道路交通管理處罰條例第53條第1項、第6
    0條第1項、第63條第1項第3款暨違反道路交通管理事件統一
    裁罰基準及處理細則第45條規定，於109年9月11日分別就「
    紅燈左轉」部分，開立高市交裁字第32-B00000000號裁決書
    （下稱原處分一）裁處罰鍰新臺幣（下同）1,800元整，並
    記違規點數3點；就「拒絕停車接受稽查而逃逸」部分，開
    立高市交裁字第32-B08967327號裁決書（下稱原處分二）裁
    處罰鍰10,000元，吊扣駕駛執照6個月。再審原告不服原處
    分一、二，向臺灣高雄地方法院提起行政訴訟，經該院以10
    9年度交字第373號判決（下稱原判決）駁回其訴。再審原告
    提起上訴，經本院以110年度交上字第80號判決（下稱原確
    定判決）駁回。再審原告仍未甘服，對原確定判決提起本件
    再審之訴。
三、再審意旨略以：原判決遽指該警員未違反「取締一般交通違
    規作業程序之規定」，惟原判決未說明依據何法令規定需經
    員警同意才可離去，自有判決不備理由、違背論理法則等之
    違誤，有行政訴訟法第273條第1項第1款適用法規顯有錯誤
    之再審事由。又該員警自始未表示其是警察，再審原告確實
    未看到該警員，也不知其是警察，再審原告以為其非警察，
    意圖不明，因此當時乃向其求情拜託，並無違反常情及常理
    。惟原判決因此即遽指再審原告當時即知遭警員實施攔檢取
    締交通違規，蠻橫無理，有違論理法則、證據法則等違背法
    令，原判決之違法，實非民主國家的公正法庭，亦有行政訴
    訟法第273條第1項第1款適用法規顯有錯誤等語。
四、經核再審原告上述再審意旨，無非重申其對前訴訟程序即原
    判決不服之理由，惟對於本件再審標的即原確定判決所適用
    之法規有何與該案應適用之法規相違背，或有如何顯然違背
    司法院解釋之情事，則未具體敘明，僅泛稱有行政訴訟法第
    273條第1項第1款之再審事由，依前揭規定及說明，自難謂
    已合法表明再審理由。從而，本件再審之訴為不合法，應予
    駁回。
五、至於再審原告另以原確定判決有行政訴訟法第273條第1項第
    13款、第14款所定事由提起再審之訴部分，依行政訴訟法第
    237條之9第3項準用第275條第1項、第3項規定，專屬高雄地
    院行政訴訟庭管轄，故本院另行裁定移送高雄地院行政訴訟
    庭，併予敘明。
六、結論：本件再審之訴為不合法。
中　　華　　民　　國　　111 　年　　2 　　月　　11　　日
             高雄高等行政法院第一庭
                         審判長法官  蘇　秋　津
                               法官  邱　政　強
                               法官  孫　國　禎
　　　　　　　　　　　　　　　 
以上正本係照原本作成。
不得抗告。
中　　華　　民　　國　　111 　年　　2 　　月　　11　　日
                             書記官　楊　曜　嘉